【裁判字號】    89,易,4857
【裁判日期】    891226
【裁判案由】    贓物
【裁判全文】
臺灣高雄地方法院刑事判決                        八十九年度易字第四八五七號
    公  訴  人  臺灣高雄地方法院檢察署檢察官
    被      告  甲○○
右列被告因贓物案件，經檢察官提起公訴（八十九年度偵字第二二五四六號），本院
判決如左：
    主  文
甲○○連續收受贓物，處拘役肆拾日，如易科罰金以參佰元折算壹日，緩刑貳年。
    事  實
一、甲○○於民國八十八年十二月間某日起至八十九年十月四日止，在高雄市苓雅區
    凱旋公園旁，明知不詳年籍姓名綽號「阿雄」（或「雄仔」）之成年男子所持有
    之車號ＸＣＯ─二七一號重機車（車主係乙○○，於同年十月十八日晚上八時許
    ，在高雄市○○區○○路二一九號前失竊）並無行車執照或任何車籍證明，顯係
    來源可疑之贓車，竟基於概括之犯意，連續向「阿雄」借用該車，供己代步騎乘
    ，言明用畢停放在上述公園旁，以供日後不定時取用騎乘。嗣八十九年十月四日
    晚上十一時四十分，甲○○復騎乘該贓車，行經高雄市○○區○○路與中華路口
    ，為警攔檢查獲，前後共計借用該車六次左右。
二、案經高雄市政府警察局移送台灣高雄地方法院檢察署檢察官偵查起訴。
    理  由
一、訊據被告甲○○固不否認有於右開時、地借用上開機車騎用六次之事實，惟辯稱
    不知該車係贓車，至多僅有過失云云。經查：上開機車係乙○○所有，並於八十
    八年十月十八日失竊之事實，業經被害人乙○○於警訊中陳述明確（警卷八十九
    年十月五日偵訊筆錄），且有車輛車牌失竊資料查詢表及贓物認領保管收據各一
    紙附卷可稽，是上開機車確屬贓物無誤。且被告於右揭時、地騎乘上開機車為警
    當場查獲，亦經被告供認不諱，且有逕行逮捕通知書一紙在卷可稽。又被告於警
    訊及本院審理中既供稱「阿雄」行蹤飄忽不定，無從聯絡，且其向「阿雄」借車
    時又無行車執照或任何車籍證明，用畢竟可連同機車鑰匙隨意停放公園（同上警
    訊筆錄、本院八十九年十二月十二日審判筆錄），衡情難謂被告毫無贓物之認識
    ，仍多次無償向「阿雄」借用，則被告收受贓物之犯行堪予認定，應依法論科。
二、核被告所為，係犯刑法第三百四十九條第一項之收受贓物罪。被告所為數行為，
    時間緊接，方法相同，所犯又係構成要件相同之罪名，顯係出於概括之犯意為之
    ，為連續犯，應依刑法第五十六條之規定論以一罪。審酌被告犯罪之動機、目的
    、手段，其品性、生活狀況、智識程度、犯罪所生之損害，及犯罪後態度等一切
    情狀，量處如主文所示之刑，並諭知易科罰金之折算標準，以資懲儆。又被告前
    未曾受有期徒刑以上刑之宣告，有台灣高等法院被告全國前案紀錄表、台灣高雄
    地方法院檢察署刑案資料查註紀錄表各一份在卷可稽，其因一時失慮，偶罹刑典
    ，事後深具悔意，經此刑之宣告後，應知警惕而無再犯之虞，本院因認暫不執行
    其刑為當，予以宣告緩刑二年，用啟自新。
據上論斷，應依刑事訴訟法第二百九十九條第一項前段、刑法第五十六條、第三百四
十九條、第四十一條、第七十四條第一款、罰金罰鍰提高標準條例第一條前段、第二
條，判決如主文。
本案經檢察官黃俊嘉到庭執行職務。
中    華    民    國    八十九    年      十二      月      二十六      日
                                  臺灣高雄地方法院刑事第三庭
                                      法  官  葉  啟  洲
右正本證明與原本無異。
如不服本判決，應於判決送達後十日內，向本院提出上訴狀。
                                      書記官  盧  雅  婷
中    華    民    國    八十九    年      十二      月      二十六      日
附錄本判決之論罪法條：
刑法第三百四十九條
收受贓物者，處三年以下有期徒刑、拘役或五百元以下罰金。


司法院資訊處製作；財團法人民間司法改革基金會備份。
